【裁判字號】    98,易,629
【裁判日期】    980824
【裁判案由】    竊盜
【裁判全文】
臺灣屏東地方法院刑事判決               98年度易字第629號
公  訴  人  臺灣屏東地方法院檢察署檢察官
被      告  甲○○
上列被告因竊盜案件，經檢察官提起公訴（98年度偵字第4528號
），嗣被告於本院準備程序進行中先就被訴事實為有罪之陳述，
本院告知被告簡式審判程序之旨，並聽取當事人之意見後，改依
簡式審判程序審理，判決如下：
    主  文
甲○○攜帶兇器竊盜，累犯，處有期徒刑柒月。
    事  實
一、甲○○前因偽造文書、侵占案件，經本院以91年度易字第
    853 號判決處有期徒刑5 月、罰金新台幣（下同）1,000 元
    確定，因違反槍砲彈藥刀械管制條例案件，經本院以91年度
    訴字第683 號判決處有期徒刑1 年4 月確定，因違反毒品危
    害防制條例案件，經本院以91年度訴字第764 號判決處有期
    徒刑10月、7 月，應執行有期徒刑1 年4 月確定，又因賭博
    案件，經本院以91年度易字第460 號判處罰金1,000 元，嗣
    經本院以93年度聲字第612 號裁定合併定應執行有期徒刑3
    年，罰金新台幣5 萬4,000 元，再經本院以96年度聲減字第
    1906號裁定減刑並定應執行有期徒刑1 年6 月，罰金新台幣
    2 萬5,000 元確定，而於民國96年12月17日縮刑期滿執行完
    畢。詎其仍不知悔改，於98年6 月9 日清晨4 時許，騎乘機
    車行經陳志男位於屏東縣內埔鄉○○村○○路105 -1號之住
    處前方，見該住處大門右側裝設有監視器鏡頭1 組，竟意圖
    為自己不法之所有，基於竊盜之犯意，以其身上所攜帶之客
    觀上得以危害人之生命、身體、安全，可供兇器使用之剪刀
    1 把（未扣案），剪斷該監視器之線路後，竊取上開監視器
    鏡頭，得手後將之藏置在其不知情之友人陳一中位於屏東縣
    內埔鄉○○村○○路70巷9 號之住處前庭院內。嗣警方調閱
    監視錄影帶，發覺上情，而循線查獲。
二、案經屏東縣政府警察局內埔分局報告臺灣屏東地方法院檢察
    署檢察官偵查起訴。
    理  由
一、本案被告甲○○所犯竊盜案件，並非法定刑為死刑、無期徒
    刑或最輕本刑3 年以上有期徒刑之罪，亦非高等法院管轄第
    一審之案件，而被告於本院準備程序中就被訴事實為有罪之
    陳述，本院乃裁定進行簡式審判程序。又簡式審判程序之證
    據調查，依刑事訴訟法第273 條之2 規定，不受同法第159
    條第1 項審判外陳述排除之限制，再被告對於卷內之各項證
    據，亦不爭執證據能力，故卷內所列之各項證據，自得作為
    證據，先予敘明。
二、上開犯罪事實，業經被告於警偵訊及審理時坦承不諱，核與
    證人即被害人陳志男於警詢所證相符，並有扣押筆錄、扣押
    物品目錄表、贓物認領保管單各1 張及相片等附卷可稽（見
    警卷第14、15、17至22頁），被告自白顯與事實相符，堪可
    採信。本件事證明確，應予依法論科。
三、按刑法第321 條第1 項第3 款之攜帶兇器竊盜罪，係以行為
    人攜帶兇器竊盜為其加重條件，此所謂兇器，其種類並無限
    制，凡客觀上足對人之生命、身體、安全構成威脅，具有危
    險性之兇器均屬之，且祇須行竊時攜帶此種具有危險性之兇
    器為已足，並不以攜帶之初有行兇之意圖為必要（最高法院
    79年度台上字第5253號判例意旨參照）。查被告用以行竊之
    剪刀，係金屬材質，且刀鋒銳利，足見若持之對人攻擊，對
    人之生命、身體、安全應具有危險性，自屬兇器無疑。是核
    被告所為，係犯刑法第321 條第1 項第3 款之攜帶兇器竊盜
    罪。又查被告前有如事實欄所示之科刑及執行情形，有臺灣
    屏東地方法院檢察署刑案資料查註紀錄表、臺灣高等法院被
    告前案紀錄表各1 份附卷足憑，其於刑之執行完畢後5 年內
    ，故意再犯本件有期徒刑之罪，為累犯，應依刑法第47條第
    1 項加重其刑。次查被告為上開竊盜犯行時，已被監視器拍
    攝到其行竊過程，因其居無定所，故警方前往其經常出沒之
    地點即屏東縣內埔鄉○○村○○路70巷9 號查緝被告，警方
    告知被告監視器已拍攝到其行竊過程，問被告是否有行竊，
    被告方坦承上情，並非被告主動自首等情，業經承辦警員陳
    述明確，有本院公務電話紀錄1 紙存卷可查（見本院卷第22
    頁），公訴意旨認被告自首本件犯行，容有誤會，併此敘明
    。爰審酌被告貪圖小利，任意竊取他人財物，所為固非可取
    ，惟念其坦承本件犯行，尚有悔意，且被害人已領回失竊財
    物，其並無獲利，暨其犯罪手段、動機、造成之損害等一切
    情狀，量處如主文所示之刑，並諭知易科罰金之折算標準。
    至於被告用以行竊之剪刀，據被告陳明已丟棄於屏東縣萬巒
    鄉泗溝村瀧東橋下（見警卷第8 頁），無從證明現尚存在，
    為免生執行上之困擾，爰不另為沒收之諭知，附此敘明。
據上論斷，應依刑事訴訟法第284 條之1 、第273 條之1 第1 項
、第299 條第1 項，刑法第321 條第1 項第3 款、第47條第1 項
，判決如主文。
本案經檢察官廖華君到庭執行職務。
中    華    民    國    98    年     8    月    24    日
                  刑事第五庭    法  官  陳秀慧
以上正本證明與原本無異。
如不服本判決應於收受判決後10日內向本院提出上訴書狀，並
應敘述具體理由；其未敘述上訴理由者，應於上訴期間屆滿後
20日內向本院補提理由書（均須按他造當事人之人數附繕本）
「切勿逕送上級法院」。
中    華    民    國    98    年    8     月    24    日
                                書記官  溫訓暖
附錄法條：
中華民國刑法第321條第1項第3款
犯竊盜罪而有左列情形之一者，處 6 月以上、 5 年以下有期徒
刑：
三、攜帶兇器而犯之者。


司法院資訊處製作；財團法人民間司法改革基金會備份。
